ro-RO: Articole de întreținere a instrumentelor de suflat incluse: Perie de curățare; Lavetă de curățare; Tijă de curățare; Tampon de curățare; Unsoare de plută; Dop pentru flaut; Hârtie tampon; Lavetă de lustruit; Casetă lamele; Husă lamele; Suport lamele; Șurubelniță; Tampon; Altele
zh-TW: 木管樂器護理含有品項: 清潔刷具; 清潔布; 清潔棒; 清潔棉花棒; 軟木潤滑油; 長笛金屬塞; 墊紙; 擦拭布; 簧片盒; 簧片保護套; 簧片架; 螺絲起子; 拭子; 其他
pt-PT: Itens de manutenção de instrumento de sopro incluídos: Escova de limpeza; Pano de limpeza; Escovilhão de limpeza; Toalhete de limpeza; Graxa de cortiça; Tampa de flauta; Bloco de papel; Pano de polimento; Estojo para palhetas; Protetor para palhetas; Suporte para palhetas; Chave de fendas; Esfregaço; Outro
ko: 목관 악기 관리 용품 포함: 청소 브러시; 청소용 천; 청소봉; 청소 스왑; 코르크 그리스; 플루트 플러그; 패드 종이; 광택용 천; 리드 케이스; 리드 가드; 리드 홀더; 스크루드라이버; 스왑; 기타
ru: Средства по уходу за духовыми инструментами в комплекте: Щетка для чистки; Чистящая салфетка; Шомпол; Чистящий тампон; Пробковая смазка; Заглушка для флейты; Бумага для полировки; Салфетка для полировки; Чехол для тростей; Защита для тростей; Держатель тростей; Отвертка; Тампон; Другое
en: Woodwind care items included: Cleaning brush; Cleaning cloth; Cleaning rod; Cleaning swab; Cork grease; Flute plug; Pad paper; Polishing cloth; Reed case; Reed guard; Reed holder; Screwdriver; Swab; Other
es: Artículos para el cuidado de instrumentos de viento incluidos: Cepillo de limpieza; Paño de limpieza; Varilla de limpieza; Hisopo de limpieza; Grasa para corcho; Tapón de flauta; Alfombrilla de papel; Paño de pulido; Estuche para cañas; Guarda cañas; Portacañas; Destornillador; Hisopo; Otros
tr: Nefesli çalgı bakım malzemeleri dahil: Temizlik fırçası; Temizlik bezi; Temizleme çubuğu; Temizleme harbisi; Mantar gres; Flüt tapası; Tampon kağıdı; Parlatma bezi; Kamış kılıfı; Kamış koruyucu; Kamış tutucu; Tornavida; Çubuk; Diğer
cs: Včetně položek pro péči o dřevěné dechové nástroje: Čisticí kartáč; Čisticí hadřík; Čisticí vytěrák; Čistící tampon; Korkové mazivo; Záslepky pro flétny; Papírový blok; Utěrka na leštění šperků; Pouzdro na strojky; Ochrana pro strojky; Držák strojků; Šroubovák; Výtěr; Jiné
pl: W zestawie elementy do pielęgnacji instrumentów dętych drewnianych: Szczotka do czyszczenia; Ściereczka do czyszczenia; Pręt czyszczący; Wacik czyszczący; Smar korkowy; Korek żłobkowy; Papier podkładkowy; Ściereczka do polerowania; Obudowa kontaktronowa; Osłona kontaktronowa; Uchwyt kontaktronowy; Śrubokręt; Wymaz; Inne
de: Enthaltene Pflegeartikel für Holzblasinstrumente: Reinigungsbürste; Putztuch; Reinigungsstab; Reinigungstuch; Korkfett; Flötenstopfen; Blockpapier; Poliertuch; Blatthülle; Blattschutz; Blatthalter; Schraubendreher; Tupfer; Sonstiges
nb: Treblåsingsartikler medfølger: Rengjøringsbørste; Rengjøringsklut; Rengjøringsstang; Rengjøringspinne; Korkfett; Fløyteplugg; Notatblokk; Poleringsklut; Reed-etui; Reed-beskytter; Reed-holder; Skrutrekker; Vattpinne; Annet
sl-SI: Vključeni izdelki za nego lesenih pihal: Krtača za čiščenje; Krpa za čiščenje; Palica za čiščenje; Čistilna palčka; Mast za pluto; Čep; Papir za tipke; Polirna krpa; Škatla za jeziček; Zaščita za jeziček; Držalo za jeziček; Izvijač; Čistilna palčka; Drugo
vi: Bao gồm các thiết bị chăm sóc nhạc cụ hơi: Cọ vệ sinh; Giẻ lau; Que vệ sinh; Gạc vệ sinh; Mỡ bần; Nút đậy phím sáo; Giấy nhớ; Vải đánh bóng; Hộp đựng dăm kèn; Bảo vệ dăm kèn; Hộp dăm kèn; Tua vít; Dịch phết; Khác
zh-CN: 内附木管乐器护理用品: 清洁刷; 清洁布; 清洁棒; 清洁棉签; 软木膏; 笛塞; 便笺纸; 抛光布; 簧片盒; 簧片防护罩; 簧片架; 螺丝刀; 棉签; 其他
pt-BR: Itens de cuidado com instrumentos de sopro incluídos: Escova de limpeza; Pano de limpeza; Vareta de limpeza; Cotonete de limpeza; Graxa de cortiça; Plugue de flauta; Bloco de papel; Pano de polimento; Estojo de palheta; Caixa de palheta; Suporte de palheta; Chave de fenda; Esfregão; Outro
ja: 木管楽器用手入れ用品 (詳細): クリーニングブラシ; クリーニングクロス; クリーニングロッド; クリーニング綿棒; コルクグリス; フルートプラグ; パッド紙; 研磨布; リードケース; リードガード; リードホルダー; ドライバー; 綿棒; その他
hr-HR: Uključeni proizvodi za održavanje drvenih puhačkih instrumenata: Četka za čišćenje; Krpa za čišćenje; Šipka za čišćenje; Štapić za čišćenje; Mast za pluto; Čep za flautu; Maramice za čišćenje; Krpa za poliranje; Kutija za jezičak; Futrola za jezičak; Držač za jezičak; Odvijač; Štapić; Ostalo
fr: Articles d’entretien des bois inclus: Brosse de nettoyage; Chiffon de nettoyage; Tige de nettoyage; Tampon de nettoyage; Graisse de liège; Bouchon de flûte; Papier bloc; Chiffons de polissage pour bijoux; Étuis en roseaux; Garde-anche; Porte-anche; Tournevis; Écouvillon; Autre
lt-LT: Į komplektą įeinančios medinių pučiamųjų instrumentų priežiūros priemonės: Valymo šepetys; Valymo šluostė; Valymo kotas; Valymo tamponėlis; Kamštienos tepalas; Fleitos kištukas; Vaškinis popierius; Poliravimo šluostė; Liežuvėlio dėklas; Liežuvėlio apsauga; Liežuvėlio laikiklis; Atsuktuvas; Tamponėlis; Kita
bg-BG: Включени артикули за поддръжка за дървени духови инструменти: Четка за почистване; Кърпа за почистване; Пръчка за почистване; Тампон за почистване; Коркова грес; Тапа за флейта; Подложна хартия; Полираща кърпа; Калъф за платъци; Предпазител за платък; Държач за платък; Отвертка; Тампон; Други
fi: Mukana puupuhaltimien hoitotuotteita: Puhdistusharja; Puhdistusliina; Puhdistustanko; Puhdistuspuikko; Korkkirasva; Huilun tulppa; Lehtiöpaperi; Kiillotusliina; Kielikotelo; Kieliohjain; Kielipidike; Ruuvitaltta; Näyte; Muu
sk-SK: Vrátane predmetov na starostlivosť o drevené dychové nástroje: Čistiaca kefka; Čistiaca handrička; Čistiaca tyč; Čistiaci tampón; Korkový tuk; Zástrčka na flautu; Tampónový papier; Utierka na leštenie; Púzdro na jazýčky; Ochranné puzdro na jazýčky; Držiak na jazýčky; Skrutkovač; Výter; Iné
sv: Skötselartiklar för träblås ingår: Rengöringsborste; Rengöringsduk; Rengöringsstång; Rengöringssvabb; Korkfett; Flöjtplugg; Blockpapper; Putsduk; Vassväskor; Vasskydd; Vasshållare; Skruvmejsel; Svabb; Övrigt
th: รายการอุปกรณ์ดูแลรักษาเครื่องเป่าลมไม้ที่รวมอยู่: แปรงทำความสะอาด; ผ้าทำความสะอาด; ไม้ทำความสะอาด; ก้านสำลีทำความสะอาด; ขี้ผึ้งสำหรับไม้คอร์ก; ปลั๊กอุดคีย์; กระดาษรองทำความสะอาด; ผ้าขัดเงา; กระเป๋าใส่ลิ้น; กล่องเก็บลิ้น; ที่เก็บลิ้น; ไขควง; ก้านสำลี; อื่นๆ
el: Περιλαμβάνονται είδη φροντίδας ξύλινων πνευστών οργάνων: Βούρτσα καθαρισμού; Πανί καθαρισμού; Ράβδος καθαρισμού; Μάκτρο καθαρισμού; Γράσο από φελλό; Βύσμα φλάουτου; Χαρτί μπλοκ; Πανί γυαλίσματος; Θήκη καλαμιού; Φρουρός καλαμιού; Κάτοχος καλαμιού; Κατσαβίδι; Μάκτρο; Άλλο
nl: Onderhoudsartikelen houtblazer inbegrepen: Schoonmaakborstel; Schoonmaakdoekje; Schoonmaakstaaf; Schoonmaakwattenstaafje; Kurkvet; Fluitplug; Tekenblokpapier; Poetsdoek; Rietdoos; Rietbeschermer; Riethouder; Schroevendraaier; Wattenstokje; Andere
hu: Fafúvós hangszerhez mellékelt ápolószerek: Tisztítókefe; Tisztítókendők; Tisztítórúd; Tisztítópálcika; Parafazsír; Fuvoladugó; Jegyzettömbpapír; Polírozó kendő; Nádtok; Nádőr; Nádtartó; Csavarhúzó; Pálcika; Egyéb
it: Articoli per la cura del legno inclusi: Spazzola per la pulizia; Panno per pulizia; Bacchetta per la pulizia; Tampone per la pulizia; Grasso per sughero; Tappo per flauto; Carta assorbente; Panno per lucidare; Custodia per ancia; Porta ancia; Porta ance; Cacciavite; Tampone; Altro
da: Plejeartikler til træblæser medfølger: Rengøringsbørste; Rengøringsklud; Rensestang; Rengøringsvatpind; Korkfedt; Fløjtestik; Pudepapir; Pudseklud; Røretui; Rørbeskytter; Rørholder; Skruetrækker; Vatpind; Andet